# 请教陈版：关于政府产业扶持资金的会计处理问题

提问人：cheney1994 时间：2021-08-13 10:08:58
案例背景：公司受政府招商引资政策在当地建设厂房，与政府的合作协议中约定了一项优惠购地政策：项目建成达产后，政府另外优先出让一宗住宅用地给企业用于满足职工住宿用地需求，最终土地价格按基准地价成交，摘牌价格与约定的基准地价的差额以产业扶持奖励的形式给到企业（假设最终差价是 1 亿）；另外如果厂房未能如期建成投产且满足相应的产值、税收（按市场行情确定），政府可以取消该项优惠政策。
请问这 1 亿元差价的补助属于与资产相关的补助么？从文件内容来看，虽然注明了用于满足职工住宿用地需求，但是对于差价部分的用途并没有做明确限制，可以在收到补助的时候作为与收益相关的补助（与过去事项相关），然后一次计入损益么？
谢谢陈版啦！！！

回答人：chenyiwei
从该文件内容来看，该项补助属于与资产相关的政府补助，对应的资产为职工宿舍用地的使用权。故应确认为递延收益并在该项土地使用权的年限内摊销。

提问人：cheney1994 时间：2021-08-17 12:32:42
另外再请教下陈版两个问题：
1 、之前政府出让土地的时候是该公司的子公司去竞拍的，产权是办理在子公司名下，但是后续的差价补贴款是给到了母公司，政府文件上的乙方也是母公司；这种情况下母公司要确认与资产相关的递延收益要怎么进行会计处理呢？借：银行存款 1 亿，贷：递延收益 1 亿？但是没有对应的资产会不会有问题呀？
2 、如果按与资产相关的政府补助的话，我理解这种是不是应该属于应税收入，需要确认递延所得税资产呢？还是说需要跟税局确认一下是否需要征税？

回答人：chenyiwei
如果母公司不把补助转给子公司，则在个别报表层面作为与对该子公司的长期股权投资相关的政府补助处理。